# 其他债权投资的减值

提问人：zqzdm 时间：2019-04-16 20:06:34
请教下其他债权投资减值为什么是贷记其他综合收益，贷方不是增加吗？

回答人：chenyiwei
首先，其他债权投资在新准则下已经按公允价值计量，因此计提减值准备时不应再对其账面价值进行进一步调整。
其次，计提减值准备分录为借记信用减值损失，贷记其他综合收益，其目的是将不同原因导致的其他债权投资公允价值变动区分开来，将信用风险导致的减值因素的影响体现在损益中，而将除了信用风险以外的其他因素导致的公允价值变动仍保留在其他综合收益中。

提问人：zqzdm 时间：2019-04-17 20:00:56
陈版，是可以这么理解吧：因为持续下跌，之前暂时性下跌进入借方的其他综合收益要转出，这一步是转出其他综合收益进了资产减值

回答人：chenyiwei
新准则下不应这样理解。